【裁判字號】    89,上易,131
【裁判日期】    900117
【裁判案由】    塗銷所有權移轉登記等
【裁判全文】
臺灣高等法院高雄分院民事判決  八十九年度上易字第一三一號
    上  訴  人  子○○
                癸○○
                辛○○
                壬○○
                丑○○
    右五人共同
    訴訟代理人  蕭家正律師
    被  上訴人  寅○○        .
                己○○○      .
                庚○○        .
                戊○○        .
                丁○○        .
                甲○○        .
                丙○○        .
    兼右七人共同
    訴訟代理人  乙○○        .
右當事人間塗銷所有權移轉登記等事件，上訴人對於中華民國八十九年四月十日台灣
高雄地方法院八十八年度訴字第一０一五號第一審判決提起上訴，本院判決如左：
      主      文
上訴駁回。
第二審訴訟費用由上訴人負擔。
      事      實
甲、上訴人方面：
壹、聲明：求為判決：
（一）原判決上訴人敗訴部分，請廢棄。
（二）右廢棄判決，請求駁回被上訴人在第一審之訴。
（三）第一、二審訴訟費用由被上訴人負擔。
貳、陳述：除引用原判決書之記載外，補稱：
（一）上訴人子○○之妻葉亭亭於民國六十四年間，和被上訴人戊○○等之父吳天化
      訂立之「土地建築樓房分配合約書」（以下簡稱前約），並未約定訴外人葉亭
      亭應負責移轉市場攤位坐落所在之土地所有權給被上訴人戊○○等之父吳天化
      ；且系爭土地當時係提供申請核准公有市場之用，既然是公有市場，就公有市
      場規定及其性質而言，攤位所有人只有承租及使用權，並不容將土地移轉登記
      予攤位承租人，或多人持分共有。原審並未調查前約簽約時之有關市場管理承
      租等有關法令規定，因此前約第七條所載「取得... 攤位二位... 乙語」，實
      係指取得承租市場二處攤位之權，並非取得攤位基地所有權之意，由此足證上
      訴人並無移轉系爭土地所有權之義務。
（二）前約所載攤位，係指「公有市場攤位」而言，嗣因公有市場未獲准成立，依前
      約第二、三、四條約定契約作廢，即解除條件成就而失其效力。公有市場既未
      獲准，則並無所謂「公有市場攤位」，系爭土地上目前僅係「違章之事實上市
      場攤位」，因此被上訴人依前約請求之公有市場攤位並不存在，其請求攤位坐
      落基地所有權並無理由。另七十五年一月三十一日被上訴人戊○○之同意書（
      以下簡稱同意書）為戊○○單方意思表示，退萬步言，若鈞院認定該同意書非
      單方意思表示，則自七十五年一月三十一日起，亦因超過六個月解除條件成就
      而失效。
（三）七十五年一月三十一日被上訴人戊○○之同意書為被上訴人戊○○單方意思表
      示，此從同意書中，立同意書人僅由戊○○簽名自明。被上訴人戊○○在台灣
      高等法院台南分院七十八年度上字第六三０號民事案件審理中一再表示該同意
      書係單方意思表示，並經最高法院七十九年度台上字第二二九０號民事確定判
      決所認定。原審判決認定該同意書為雙方之意思表示即與前述不符。前約因公
      有市場未能成立，解除條件成就而無效，惟房屋已建，上訴人子○○耗費不貲
      ，被上訴人戊○○因事實上已取得六間房間十餘年，因而於七十五年一月三十
      一日簽立同意書，同意無條件將系爭土地移轉登記予子○○，作為伊取得六間
      房屋之對價，故該同意書乃戊○○個人單方之意思表示，被上訴人以戊○○個
      人單方之意思表示來請求上訴人移轉系爭土地，顯然於法無據。
（四）前約自六十年間至今亦逾十五年，被上訴人之請求權因時效完成而消滅，上訴
      人等自得拒絕履行。七十五年一月三十一日被上訴人戊○○之同意書經最高法
      院七十九年度台上字第二二九０號民事確定判決認定該同意書為被上訴人戊○
      ○單方面承認之意思表示，就上訴人子○○而言，並無任何承認之意思表示或
      觀念通知，因此前約並無因承認而中斷消滅時效之事由。
（五）民國六十年前約第七條約定：「乙方（被上訴人之被繼承人）應分配取得第十
      至十五號樓房陸間，攤位貳位，於乙方取得之同時，應將其餘之土地產權全部
      願意移轉給甲方（上訴人之被繼承人）所有」、第十五條約定：「乙方分配取
      得之部份分割費由乙方負擔」，依前約之意思，被上訴人將其應分得部份之土
      地分割出來，將其餘土地才移轉登記給上訴人。另被上訴人於七十五年一月三
      十一日所立之同意書：「上開所列每筆之土地所有權全部，應無條件隨時隨地
      ，移轉登記予子○○，決無異議。」如果被上訴人可以取得攤位基地之所有權
      ，被上訴人大可將土地分割再將土地移轉登記給上訴人，但同意書是同意將系
      爭土地所有權全部移轉給上訴人，被上訴人已放棄攤位基地之所有權（假設前
      約有如此約定，事實上並沒有攤位之所有權應登記給被上訴人）。
（六）按「原審判決事實部分：甲、原告方面：按八十年訴字第一四二九號所有權移
      轉登記事件，原告戊○○等八人在第一審敗訴後，原告戊○○等八人隨即提起
      上訴，終獲台灣高等法院高雄分院以八十一年上字第九五民事判決平反，有關
      攤位二位部分被告子○○應將小港區○○段四三三地號土地上如附圖所示Ａ部
      分面積０‧０００五公頃及同段四三三地號土地上如附圖所示Ｂ部分面積０‧
      ０００七公頃辦理所有權移轉登記予上訴人等共有... 」，前案是以特有部分
      判決，本案被上訴人以應有部分起訴，原審以應有部分判決，原審之判決並不
      合法。攤位二位基地是屬於特定部分，並非應有部分。另按「給付判決必須明
      確其給付之範圍，原告提起給付之訴，亦須於其訴之聲明表明其給付之範圍。
      」（最高法院三十二年上字第五五０二號判例），本件原審以應有部分判決和
      攤位二位基地所在位置並不相符，而且給付判決位置並不明確。
參、證據：除引用原審立證方法外，補提：土地同意書影本等。
乙、被上訴人方面：
壹、聲明：求為判決：如主文所示。
貳、陳述：除引用原判決書之記載外，補稱：
（一）上訴人主張被上訴人戊○○在七十五年一月三十一日所立之「同意書」為單方
      之意思表示，實際上僅單方面解決增值稅問題。惟按該同意書，其目的乃在約
      定履行被繼承人吳天化與葉亭亭於六十年間所立之「土地建築樓房分配合約書
      」（下稱合建契約），況且事後上訴人子○○亦執該同意書訴請判決被上訴人
      等移轉合建之土地所有權勝訴在案，豈能謂為上開之同意書僅係被上訴人戊○
      ○之單方意思表示？若上訴人子○○未予同意，上訴人憑何依據能訴請被上訴
      人等移轉該合建土地之所有權而獲勝訴之確定判決？
（二）按被上訴人戊○○代表全體繼承人與上訴人子○○於七十五年一月三十一日所
      訂立之同意書，約定雙方應履行被上訴人之被繼承人吳天化與上訴人之被繼承
      人葉亭亭於民國六十年四月間所立之合建契約，依該合建契約，由吳天化應分
      得六棟房屋及兩個攤位，依該合建契約之性質及交易習慣，系爭二個攤位應包
      括其所座落之基地在內，此項認知業經兩造於台灣高雄地方法院所受理之八十
      年訴字第一四二九號民事事件內確定無訛，上訴人等自應受其拘束；另依該合
      建契約第七條約定「乙方（因吳天化已死亡，就履行前約而言，應指被上訴人
      戊○○等全體繼承人）應分配取得第十至十五號樓房六間、攤位二位，於乙方
      取得之同時，應將『其餘』之土地產權全部願意移轉給甲方（即上訴人子○○
      ）所有。」合約內容既明確載明「將其餘土地產權移轉給甲方」，即表示被上
      訴人等所分得之樓房及攤位自應包括其所坐落之基地產權在內，按此始不失其
      衡平之處，是根據上開約定，被上訴人等自得向上訴人請求將系爭土地辦理移
      轉登記與被上訴人等共有，上訴人拒絕辦理，顯然有違誠信原則。
（三）如依上訴人之主張，認公有市場未獲准成立，則本件合建契約早於六十年十月
      間即因解除條件成就而失其效力，依理吳天化與葉亭亭應不受該合建契約之拘
      束，為何葉亭亭仍繼續履行合建義務，於六十二年間完成房屋及市場攤位之興
      建？而雙方之法定繼承人照理亦應不受該合建契約之拘束，惟嗣於七十五年一
      月三十一日，被上訴人戊○○仍代表全體繼承人立具同意書，履行上開合建契
      約，願將合建之土地隨時移轉予上訴人子○○名下，而上訴人子○○嗣後亦持
      該同意書訴請被上訴人等移轉合建土地予伊名下，業獲得確定勝訴判決並已移
      轉完畢，按此被上訴人等與上訴人子○○所立之同意書，兩造真意顯已將該合
      建契約之第三、四條約定予以排除，形同已無解除契約之約定，即無論是否核
      准建築市場，上訴人子○○均應履行合建義務，將第十至第十五號樓房六間及
      攤位二位之所有權移轉給被上訴人等，本件之請求已與合建契約第三、四條所
      謂「解除條件」是否業已成就無關。
（四）按被上訴人等為履行合建契約，而由被上訴人戊○○代表全體與上訴人子○○
      訂立同意書乙紙，被上訴人等乃依據該同意書於八十年間訴請上訴人子○○移
      轉系爭土地之所有權（台灣高雄地方法院八十年訴字第一四二九號），並未逾
      十五年之時效，於該案中業經確認在案；況上訴人子○○復於該案確定後，將
      系爭土地以虛偽買賣之方式移轉土地所有權予上訴人癸○○、辛○○、壬○○
      、丑○○名下，被上訴人於八十八年四月間訴請確認上訴人子○○與上訴人癸
      ○○、辛○○、壬○○、丑○○間買賣關係無效後，再請求上訴人子○○履行
      合建義務，移轉系爭攤位之土地所有權與被上訴人等名下，亦未逾十五年之時
      效。
（五）上訴人就八十一年上字第九五號判決認已有特定之Ａ、Ｂ部分，為何於本件卻
      要求上訴人子○○要將前開鳳林段四三三地號土地辦理持分三三四０分之一二
      ０移轉登記予被上訴人等八人共有？殊不知鳳林段四三三地號土地尚未予分割
      有Ａ、Ｂ特定部分，被上訴人等只能先行訴求上訴人子○○將上開土地之持分
      三三四０分之一二０移轉登記予被上訴人等八人共有後，始能再依協議分割或
      訴請判決分割辦理分割登記。
參、證據：除引用原審立證方法外，補提：高雄縣政府建設局市場管理處公文影本、
    簡報資料各乙份。
丙、本院依職權調閱台灣高雄地方法院八十年度訴字第一四二九號全卷暨台灣高雄地
    方法院檢察署八十三年偵字第五五一七號全卷參辦。
      理      由
一、本件被上訴人起訴主張：上訴人子○○之妻葉亭亭於六十年四月間，與被上訴人
    之父吳天化訂立土地建築樓房分配合約書（即系爭合約），約定由吳天化提供其
    所有坐落高雄市小港區○○○段第三五七、第三五七之一地號之土地（重測後為
    高雄市○○區○○段第四三二、第四三三、四三四地號土地），由葉亭亭負責出
    資興建樓房與市場攤位，並約定建築完成後，吳天化可分配取得其中二層樓房六
    間及市場攤位二位，嗣因葉亭亭及吳天化分別於六十五年八月十六日、六十九年
    五月三十一日死亡，上訴人子○○乃於七十五年一月三十一日央請上開土地所有
    權人即被上訴人戊○○代表吳天化之全體繼承人訂立同意書，約定被上訴人戊○
    ○為履行其父吳天化與葉亭亭所訂之前約，被上訴人戊○○願將系爭土地所有權
    全部移轉登記為上訴人子○○名義，上訴人子○○並於七十八年五月間在台灣高
    雄地方法院訴請判決被上訴人戊○○應依約移轉上開土地之所有權確定，且已辦
    畢所有權移轉登記，惟上訴人子○○迄未將吳天化分配取得之前述攤位所占有系
    爭土地之持分三三四分之十二所有權移轉登記予吳天化之全體繼承人即被上訴人
    戊○○等八人共有，被上訴人戊○○等八人乃於八十年間於台灣高雄地方法院對
    上訴人子○○提起八十年度訴字第一四二九號所有權移轉登記事件，詎上訴人子
    ○○明知依系爭合約（即上述之前約或合建契約）及同意書，其有辦理系爭土地
    分割後移轉上開土地十二平方公尺面積（即二個攤位部分）予被上訴人戊○○等
    八人共有之義務，竟為達脫產之目的，於上開民事訴訟繫屬中，基於概括犯意分
    別與其子即上訴人癸○○、辛○○、壬○○、丑○○等共謀虛偽成立系爭土地之
    假買賣契約，並以此不實之事項，在前開所有權移轉登記事件訴訟中，分別於八
    十一年二月十九日、同年十一月二十三日向高雄市政府地政處前鎮地政事務所辦
    理所有權移轉登記手續，使承辦之地政機關公務人員登載於其職務上所掌之公文
    書，足生損害於被上訴人等人之權利及土地登記之正確性，渠等五人偽造文書犯
    行，業經台灣高等法院高雄分院於八十五年十月三日以八十四年度上易字第二０
    八五號刑事判決確定在案；按此依民法第八十七條第一項規定，上訴人子○○與
    上訴人癸○○、辛○○、壬○○、丑○○間就系爭土地所為之買賣契約及所有權
    移轉登記均屬無效，故請求確認上訴人間以買賣為原因之就系爭土地在十二平方
    公尺之範圍內之所有權移轉登記無效。上訴人癸○○、辛○○、壬○○、丑○○
    現為系爭土地之土地登記名義人，又係上揭無效法律行為之當事人，依民法第一
    百十三條規定，渠等四人負有回復原狀之義務，即應塗銷上開系爭土地之所有權
    移轉登記，回復為上訴人子○○名下，而上訴人子○○繼承其亡妻葉亭亭之債務
    ，依系爭合約及同意書之約定，負有將被上訴人等人所繼承共有之市場攤位二位
    各占系爭土地持分三三四０分之一五所有權移轉登記予被上訴人等名下之義務，
    系爭土地之市場攤位僅十二平方公尺，而系爭土地又未分割，故應先回復為上訴
    人子○○名下之持分為三三四０分之一二０，而後再由上訴人子○○將其持分三
    三四０分之一二０移轉登記為被上訴人等八人所有。爰依履行契約之法律關係訴
    請上訴人癸○○、辛○○、壬○○、丑○○就前開土地之所有權移轉登記在各三
    三四０分之三十內應予塗銷，上訴人子○○應就前項土地之應有部分三三四０分
    之一二０移轉登記予被上訴人等共有等情。
二、上訴人則以：系爭合約所載攤位，係指依申請核准而成立「公有市場攤位」而言
    ，且限期六個月，若未能依限申請獲准，該約定即作廢失效，亦即解除條件成就
    而失效，既已失效，則無所謂「公有市場攤位」，僅「違章建物」；況自六十年
    間至今亦逾十五年而時效完成，系爭同意書並未約定上訴人等人負移轉移轉系爭
    土地所有權之意思，又合約書亦無約定移轉持分共有，被上訴人等竟請求上訴人
    就系爭土地應有部分三三四０分之一二０移轉登記，被上訴人請求顯然無據；況
    系爭土地當時係供申請核准公有市場之用，則該市場管理承租等有關事項均由有
    關機關統籌運作，故合約第七條所載「取得˙˙攤位二位˙˙」之語，實係指取
    得承租市場二處攤位之權，並非取得攤位所有權或攤位基地所有權，足證上訴人
    無負移轉系爭土地所有權移轉義務，又系爭同意書僅由戊○○簽名，僅為單方意
    思表示，茍認該同意書非單方意思表示，自七十五年一月三十一日起，亦如前所
    述，解除條件成就而失效。又八十四年度上易字第二０八五號刑事判決顯有誤會
    ，且刑事判決乃獨立民事訴訟之裁判並不受拘束，另上訴人五人間為父子關係，
    上訴人子○○既有將系爭土地辦理所有權移轉登記於其餘上訴人癸○○、辛○○
    、壬○○、丑○○之意思，且共同辦畢登記，則何來意思表示無效之有？上訴人
    間辦理系爭土地所有權移轉登記，長達近一年，顯非通謀脫產，被上訴人竟謂上
    訴人間通謀虛偽意思表示無效而訴請塗銷，揆諸上開說明，被上訴人請求顯於法
    無據且背經驗法則。被上訴人請求移轉登記者乃攤位「坐落基地所有權」，與六
    十年間「土地建築樓分配合約書」第七條所載攤位顯有不符，從而被上訴人請求
    移轉登記所有權失所依據；另上開八十一年上字第九五號判決是以特有部分判決
    ，本件被上訴人以應有部分起訴，原審以應有部分判決，故其判決並不合法，而
    且給付判決位置並不明確等語資為抗辯。
三、經查被上訴人主張之前開事實，業據其提出吳天化與葉亭亭所訂立之「土地建築
    樓房分配合約書」影本一紙、被上訴人戊○○與上訴人子○○所訂立之同意書影
    本一份、本院八十四年度上易字第二０八五號刑事判決影本一份、台灣高雄地方
    法院八十年度訴字第一四二九號民事判決影本一份、本院八十一年度上字第九五
    號民事判決影本一份、最高法院八十二年度台上字第八四０號民事判決影本一份
    、最高法院八十三年度台再字第一一號民事判決影本一份、本院八十三年度上更
    （一）字第二六號民事判決影本一份、行政法院八十七年度判字第一五四二號判
    決影本一份、小港區○○段四三三地號土地登記謄本二份等為證，並經原審及本
    院依職權調閱台灣高雄地方法院八十年訴字第一四二九號（下稱前案）等相關卷
    證核閱，自堪信為真實。上訴人子○○與上訴人癸○○、辛○○、壬○○、丑○
    ○雖主張其等間之買賣行為非屬無效，且系爭攤位並未包括其坐落土地之所有權
    ，兩造所訂立之同意書實係被上訴人戊○○單方之意思表示，上訴人子○○不應
    受其拘束，另時效亦已完成等語置辯，惟查：
（一）首查，上訴人子○○與上訴人癸○○、壬○○、辛○○、丑○○間之就系爭土
      地之買賣，並無資金交付或往來之紀錄，上訴人等所稱之資金往來亦交代不清
      ，是上訴人子○○與其餘上訴人癸○○、辛○○、壬○○、丑○○等人間為虛
      偽買賣之事實，業經本院八十四年上易字第二０八五號刑事判決上訴人等人偽
      造文書罪刑確定在案，已如前述；而上訴人等於本件所抗辯之事實，於前開刑
      事案件即曾提出，並經該刑事判決於理由項下，詳細說明彼等抗辯不可採之理
      由，上訴人等在本件審理前後亦未提出新證據，以證明其非虛偽買賣，則該刑
      事判決所為認定自堪認與事實相符，而得採為本件民事判決之依據，從而本件
      被上訴人之主張足信為真正。
（二）次按表意人與相對人通謀而為意思表示者，其意思表示無效；又無效之法律行
      為之當事人，於行為當時知其無效或可得而知者，應負回復原狀或損害賠償之
      責，民法第八十七條第一項前段、第一百十三條定有明文；依前所述，上訴人
      子○○與上訴人癸○○、辛○○、壬○○、丑○○間所為關於前開系爭土地之
      所有權移轉登記既屬虛偽，其意思表示即屬無效，則其等間之買賣契約亦屬無
      效，被上訴人請求確認上訴人間就系爭土地如原判決附圖所示Ａ、Ｂ攤位土地
      移轉所有權之登記無效，即屬有據。而因上訴人子○○於行為時亦知其無效，
      故請求上訴人癸○○、辛○○、壬○○、丑○○亦應將系爭土地之所有權登記
      在應有部分各三三四０分之三０內之所有權移轉登記予以塗銷，亦屬正當，應
      予准許。
（三）再查，吳天化與葉亭亭於六十一年間訂立之合建房屋契約（即前約），嗣因雙
      方死亡，且市場申請未核准而發生糾葛，被上訴人等與上訴人子○○於七十五
      年一月三十一日，由被上訴人戊○○代表全體繼承人與上訴人子○○訂立同意
      書，約定雙方履行「前約」，而上訴人子○○亦已執該同意書訴請判決被上訴
      人等移轉合建土地所有權獲勝訴在案，則該同意書內容所載「履行前約」真意
      係指雙方履行上開六十一年間吳天化與葉亭亭訂立合建契約，應極明確；而吳
      天化與葉亭亭所訂之合建房屋契約，約定由吳天化分得六棟房屋及二個攤位，
      依合建契約之性質及交易習慣，應包括基地等情，業經兩造於前案中確定無訛
      ，有該案判決書附卷足稽；另上訴人之訴訟代理人於本院準備程序期日，對於
      本院之詢問：「同意書上是不是上訴人子○○字跡？」亦稱以：「有問過當事
      人說是他（即上訴人子○○）字跡。」（見本院卷第九十二、九十三頁），足
      認兩造應有合意履行上開六十一年間吳天化與葉亭亭所訂立合建契約，故上訴
      人子○○主張該同意書僅係被上訴人戊○○單方意思表示，其自不受其拘束，
      且該攤位並不包括坐落土地之所有權云云，殊無可採，從而被上訴人主張依與
      上訴人子○○立具之前開同意書內容，訴請上訴人子○○履行其義務自屬有據
      ，而如原判決附圖所示之Ａ、Ｂ部分攤位之基地，固尚未分割，然該二攤位所
      坐落基地面積為Ａ部分五平方公尺、Ｂ部分七平方公尺，合計十二平方公尺，
      有前鎮地政事務所複丈日期八十九年九月四日之複丈成果圖（即原判決附圖）
      可憑，按此計算其所有權應有部分為系爭土地所有權三三四０分之一二０，即
      上訴人癸○○、辛○○、壬○○、丑○○等四人各三三四０之三０，被上訴人
      依此計算攤位基地所有權應有部分而為請求，並無不合，上訴人只被上訴人不
      得如此請求，尚無可採。
（四）另本件被上訴人等與上訴人子○○間之糾葛自六十一年迄今已二十餘年，而未
      獲完全解決，被上訴人等依據七十五年一月三十一日所書立同意書訴請上訴人
      子○○移轉所有權，於前案中並未逾時效之部分業經確認，而上訴人等復以同
      前案之抗辯理由為辯，自屬無據，況上訴人子○○復於前案確定後，於八十一
      年二月十九日、同年十一月二十三日將土地以虛偽買賣之方式移轉土地所有權
      於上訴人癸○○、辛○○、壬○○、丑○○，則被上訴人等於八十八年四月間
      訴請上訴人子○○與上訴人癸○○、辛○○、壬○○、丑○○間買賣關係無效
      後，再以本訴請求上訴人子○○履行前約，亦未逾十五年之時效自明，上訴人
      執時效完成抗辯，自無可取。
五、綜據上述，本件上訴人子○○與上訴人癸○○、辛○○、壬○○、丑○○間，以
    買賣為原因就上訴人子○○所有系爭坐落高雄市○○區○○段第四三三地號在面
    積一二平方公尺內所為之所有權移轉登記既為虛偽買賣，則被上訴人等訴請確認
    上訴人間之移轉登記無效，自有理由。另上訴人間之所有權移轉登記既屬無效，
    則被上訴人等以履行契約之法律關係訴請上訴人癸○○、辛○○、壬○○、丑○
    ○等四人就前述土地之所有權移轉登記在應有部分各三三四０分之三０應予塗銷
    ，上訴人子○○應就前項土地之應有部分三三四０分之一二０移轉登記予被上訴
    人等（平均）共有，亦有理由，應予准許。原審基上而為上訴人敗訴之判決，並
    無違誤，上訴意旨指摘原判決不當，求予廢棄改判，為無理由，應予駁回。至兩
    造其餘攻擊及防禦方法，與判決之基礎不生影響，不予一一論述，附此敘明。
六、據上論結：本件上訴為無理由，依民事訴訟法第四百四十九條第一項、第七十八
    條、第八十五條第一項前段判決如主文。
中      華      民      國    九十      年      一      月    十七      日
                                      臺灣高等法院高雄分院民事第五庭
~B1審判長法官  蔡明宛
~B2法      官  李炫德
~B3法      官  林健彥
右為正本係照原本作成。
不得上訴。
中      華      民      國    九十      年      一      月     十八     日
~B法院書記官  廖素珍
                                                                        Ｈ


司法院資訊處製作；財團法人民間司法改革基金會備份。
